臺灣高雄地方法院刑事判決　　　　　　　96年度訴字第3514號
公　訴　人　臺灣高雄地方法院檢察署檢察官
被　　　告　甲○○
上列被告因毒品危害防制條例案件，經檢察官提起公訴（96年度
毒偵字第7056號），暨移送併辦（96年度毒偵字第7503號、7678
號），被告於本院準備程序中為有罪陳述，經合議庭裁定由受命
法官依簡式審判程序獨任審理，本院判決如下：本院判決如下：
    主  文
甲○○施用第一級毒品，累犯，處有期徒刑柒月。又施用第一級
毒品，累犯，處有期徒刑柒月。又施用第一級毒品，累犯，處有
期徒刑柒月；扣案之海洛因壹包（驗前淨重零點貳零參公克；驗
後淨重零點壹玖壹公克），沒收銷燬之。應執行有期徒刑壹年參
月，扣案之海洛因壹包（驗前淨重零點貳零參公克；驗後淨重零
點壹玖壹公克），沒收銷燬之。
    事  實
一、甲○○前因竊盜案件，經臺灣屏東地方法院以90年度易字第
    951號判決判處有期徒刑7月確定，於民國91年12月11日執行
    完畢。又因施用毒品案件，經本院以90年度毒聲字第5633號
    裁定送觀察、勒戒，嗣因有繼續施用傾向，經本院以90年度
    毒聲字第9672號裁定施以強制戒治，嗣經停止戒治，於91年
    11月21日交付保護管束期滿未經撤銷，視為強制戒治執行完
    畢，經臺灣高雄地方法院檢察署檢察官以91年度戒毒偵字第
    1111號為不起訴處分確定。又於92年間因施用毒品案件，經
    檢察官起訴及聲請強制戒治，經本院以92年度毒聲字第4630
    號裁定施以強制戒治，嗣因法律修正而報結，起訴部分則經
    本院以92年度訴字第1970號判決判處有期徒刑1 年確定，另
    又因施用毒品案件，再經本院以94年度訴字第818 號判決判
    處有期徒刑10月確定，上開2 罪經本院裁定應執行有期徒刑
    1 年8 月確定，於95年7 月9 日縮刑期滿執行完畢。詎其仍
    不知悔改，仍於前開91年11月21日強制戒治執行完畢釋放後
    5 年內，基於施用第一級毒品之犯意，分別於(一)96年7 月10
    日中午某時許、(二)96年7 月20日11時許及(三)96年7 月23日晚
    上11時許，在高雄縣鳳山市○○路等處之空地，各施用第一
    級毒品海洛因1 次。嗣為警於96年7 月24日15時，在高雄縣
    鳥松鄉○○路168 之1 號查獲，並扣得海洛因1 小包（驗前
    淨重0.203公克；驗後淨重0.191公克），而查知上情。
二、案經高雄市政府警察局三民第二分局、高雄縣政府警察局林
    園分局、仁武分局移請臺灣高雄地方法院檢察署檢察官偵查
    起訴暨移送併辦。
    理　由
一、本件被告甲○○所犯係死刑、無期徒刑、最輕本刑為3 年以
    上有期徒刑以外之罪，其於準備程序中就被訴事實為有罪之
    陳述，經法官告知簡式審判程序之旨，並聽取公訴人及被告
    之意見後，認為適宜由受命法官獨任進行簡式審判程序，依
    刑事訴訟法第273 條之1 第1 項規定，裁定由受命法官獨任
    進行審判程序，合先敘明。
二、上揭犯罪事實，業據被告於本院審理中坦承不諱，又被告2
    次為警通知採尿及1 次為警查獲後所採集之尿液，經分別送
    請正修科技大學超微量研究科技中心及高雄市立凱旋醫院以
    酵素免疫法 (EIA)及氣相層析質譜法 (GC/MS)方法檢驗，檢
    驗結果，均呈嗎啡陽性反應，此有該大學超微量研究科技中
    心檢驗報告、列管毒品人口尿液檢體採集送驗紀錄表各2 紙
    及該醫院96年8 月6 日濫用藥物尿液檢驗報告1 紙附卷可稽
    ；另扣案之白色粉末1 包，經送請上開醫院鑑定結果，確為
    第一級毒品海洛因（驗前淨重0.203 公克；驗後淨重0.191
    公克）無誤，此有該醫院濫用藥物成品檢驗鑑定書1 紙在卷
    （見本院卷第48頁）可佐。足徵被告前開施用第一級毒品海
    洛因1 次之自白，核與事實相符，堪可採為論罪科刑之依據
    。而被告有事實欄所載經強制戒治執行完畢之情，有卷附臺
    灣高等法院被告前案紀錄表1 份可按。從而，被告於91年11
    月21日強制戒治執行完畢釋放後，5 年內再犯本件違反毒品
    危害防制條例第10條之施用第一級毒品之罪，洵堪認定，應
    依毒品危害防制條例第23條第2 項之規定，予以追訴處罰，
    本案事證明確，自應依法論科。
三、核被告所為，均係犯毒品危害防制條例第10條第1 項之施用
    第一級毒品罪。又其施用第一級毒品前後持有該毒品之低度
    行為，應被其施用之高度行為所吸收，不另論罪。被告所犯
    前開3 罪間，犯意各別，行為互殊，應予分論併罰。又起訴
    書原就被告多次施用之犯行，固論以集合犯，惟此業經公訴
    人當庭更正犯罪事實係被告於96年7 月10日19時30分為警採
    尿回溯24小時內某時許、96年7 月20日11時許及於96年7 月
    24 日14 時50分為警採尿回溯24小時內某時許，各施用海洛
    因1 次，並當庭更正被告上開犯行應予分論併罰，論罪法條
    欄所載被告施用犯行屬集合犯，論以一罪之部分，予以更正
    刪除，亦併予指明（見本院卷第33、34頁）。又檢察官移送
    併案關於被告於95年7 月10日19時30分許採尿時回溯24小時
    內之某時及於同月20日11時許在不詳處所及高雄縣鳳山市○
    ○路等處空地上，分別施用第一級毒品海洛因各1 次之行為
    ，雖未經起訴，惟該部分與本件起訴被告於前開事實一(一)、
    (二)之時點，各施用海洛因毒品1 次之犯罪事實同一，為事實
    上同一案件，自為起訴效力所及，本院自得一併審理。再被
    告於92年間因施用毒品案件，經本院以92年度訴字第1970號
    判決判處有期徒刑1 年確定，另又因施用毒品案件，經本院
    以94年度訴字第818 號判決判處有期徒刑10月確定，上開2
    罪經本院裁定應執行有期徒刑1 年8 月確定，於95年7 月9
    日縮刑期滿執行完畢，有前開臺灣高等法院被告前案紀錄表
    1 份在卷可查，其受有期徒刑執行完畢後，5 年以內故意再
    犯本件有期徒刑以上之3 罪，均為累犯，均應依法加重其刑
    。爰審酌被告前有施用毒品之不良素行，歷經觀察、勒戒及
    強制戒治後，仍未能徹底戒絕毒品，且屢經查獲，隨即再犯
    ，顯見意志不堅，且有失政府制定毒品危害防制條例之立法
    美意，本不宜寬貸，惟念其施用毒品乃自戕一己之身體健康
    ，尚未害及他人，且犯後終知能坦承犯行等一切情狀，分別
    量處如主文所示之刑，並定其應執行之刑。
四、扣案之第一級毒品海洛因1包（驗前淨重0.203公克；驗後淨
    重0.191 公克）為毒品，不問屬於何人所有，應依毒品危害
    防制條例第18條第1 項前段沒收銷燬之。至於送鑑耗損之部
    分，既已滅失，自無庸宣告沒收銷燬，附此敘明。
據上論斷，應依刑事訴訟法第273 條之1 第1 項、第299 條第1
項前段，毒品危害防制條例第10條第1 項、第18條第1 項前段，
刑法第11條、第47條第1 項、第51條第5 款，判決如主文。
本案經檢察官鄧藤墩到庭執行職務。
中　　華　　民　　國　　96　　年　　9　　月　　27　 　日
                  刑事第十四庭    法　官  楊淑珍
以上正本證明與原本無異。
如不服本判決應於收受本判決後10日內向本院提出上訴書狀，並
應敘述具體理由，如未敘述上訴理由者，應於上訴期間屆滿後20
日內補提理由書狀於本院（均須按他造當事人之人數附繕本）「
切勿逕送上級法院」。
中　　華　　民　　國　　96　　年　　10　　月　　1 　　日
     　　　　　　　　　　         書記官  林秀敏
附錄本案判決論罪科刑法條：
毒品危害防制條例第10條第1項
施用第一級毒品者，處6月以上5年以下有期徒刑。
